nl: Geluidskarakter bekken: Helder; Complex; Crisp; Donker; Droog; Explosief; Snelle respons; Gefocust; Trashy; Warm; Overig
it: Carattere sonoro del piatto: Brillante; Complesso; Nitido; Scuro; Secco; Esplosivo; Risposta rapida; Focalizzato; Trashy; Caldo; Altro
zh-CN: 铙钹音色特点: 明亮; 复杂; 清脆; 深沉; 干涩; 爆发力; 响应快; 集中; 噪杂; 温暖; 其他
nb: Lydkarakter for symbal: Lys; Kompleks; Skarp; Mørk; Tørr; Eksplosiv; Rask respons; Fokusert; Trashy; Varm; Annet
hu: Cintányér hangkaraktere: Fényes; Komplex; Éles; Sötét; Száraz; Robbanékony; Gyors válasz; Fókuszált; Trashy; Meleg; Egyéb
pt-BR: Característica sonora do címbalo: Brilhante; Complexo; Nítido; Escuro; Seco; Explosivo; Resposta rápida; Focado; Sujo; Quente; Outros
en: Cymbal sound character: Bright; Complex; Crisp; Dark; Dry; Explosive; Fast response; Focused; Trashy; Warm; Other
da: Bækkens lydegenskaber: Lys; Kompleks; Sprød; Mørk; Tør; Eksplosiv; Hurtig respons; Fokuseret; Trashy; Varm; Andet
th: ลักษณะเสียงฉาบ: สว่าง; ซับซ้อน; คมชัด; หม่น; แห้ง; พุ่ง; ตอบสนองไว; โฟกัส; แทรชชี่; อุ่น; อื่นๆ
fi: Symbaalin äänen luonne: Kirkas; Monisävyinen; Terävä; Tumma; Kuiva; Räjähtävä; Nopea vaste; Keskittynyt; Rämisevä; Lämmin; Muu
lt-LT: Būgnų lėkščių garso charakteris: Šviesus; Sudėtingas; Aiškus; Tamsus; Sausas; Sprogstamasis; Greito atsako; Fokusuotas; Nešvarus („Trashy“); Šiltas; Kita
cs: Charakter zvuku činelů: Jasný; Komplexní; Řízný; Tmavý; Suchý; Výbušný; Rychlá odezva; Soustředěný; Trashy; Teplý; Jiné
el: Ηχητικός χαρακτήρας κυμβάλου: Λαμπερός; Πολύπλοκος; Ευκρινής; Σκοτεινός; Ξηρός; Εκρηκτικός; Γρήγορη απόκριση; Εστιασμένος; Trashy; Ζεστός; Άλλο
ko: 심벌 사운드 특성: 밝음; 복합적임; 선명함; 어두움; 드라이함; 폭발적임; 빠른 응답성; 집중됨; 트래시함; 따뜻함; 기타
es: Carácter de sonido de los platillos: Brillante; Complejo; Nítido; Oscuro; Seco; Explosivo; Respuesta rápida; Enfocado; Sucio; Cálido; Otro
ru: Характер звучания тарелок: Яркий; Сложный; Четкий; Темный; Сухой; Взрывной; Быстрый отклик; Сфокусированный; Трэшевый; Теплый; Другое
tr: Zil ses karakteri: Parlak; Karmaşık; Net; Karanlık; Kuru; Patlayıcı; Hızlı tepki; Odaklanmış; Trashy; Sıcak; Diğer
sv: Cymballjudkaraktär: Ljus; Komplex; Krispig; Mörk; Torr; Explosiv; Snabb respons; Fokuserad; Trashig; Varm; Annat
ro-RO: Caracterul sonor al cinelului: Deschis; Complex; Clar; Închis; Sec; Exploziv; Răspuns rapid; Concentrat; Trashy; Cald; Altele
zh-TW: 銅鈸聲音特性: 明亮; 複雜; 清脆; 深沉; 乾澀; 爆發力; 反應快速; 集中; 嘈雜; 溫暖; 其他
pl: Charakter dźwięku talerza perkusyjnego: Jasne; Złożone; Wyraziste; Ciemne; Suche; Eksplozywne; Szybka reakcja; Skupione; Piaszczyste; Ciepłe; Inny
ja: シンバルサウンドキャラクター: ブライト; コンプレックス; クリスプ; ダーク; ドライ; エクスプローシブ; ファストレスポンス; フォーカスド; トラッシー; ウォーム; その他
pt-PT: Sonoridade do prato: Brilhante; Complexo; Nítido; Escuro; Seco; Explosivo; Resposta rápida; Focado; Trashy; Quente; Outro
de: Beckenklangcharakter: Hell; Komplex; Knackig; Dunkel; Trocken; Explosiv; Schnelle Ansprache; Fokussiert; Trashig; Warm; Sonstige
vi: Đặc điểm âm thanh của chũm chọe: Sáng; Phức tạp; Giòn; Tối; Khô; Bùng nổ; Phản hồi nhanh; Tập trung; Trashy; Ấm; Khác
fr: Caractéristiques sonores des cymbales: Brillant; Complexe; Précis; Sombre; Sec; Explosif; Réponse rapide; Centré; Trashy; Chaud; Autre
bg-BG: Звуков характер на чинела: Ярък; Комплексен; Отчетлив; Тъмен; Сух; Експлозивен; Бърза реакция; Фокусиран; Траши; Топъл; Други
sk-SK: Charakter zvuku činela: Jasný; Komplexný; Ostrý; Temný; Suchý; Výbušný; Rýchla odozva; Sústredený; Trashy; Teplý; Iné
hr-HR: Zvučni karakter činela: Svijetao; Složen; Oštar; Taman; Suh; Eksplozivan; Brz odziv; Fokusiran; Trashy; Topao; Ostalo
sl-SI: Zvočni značaj činel: Svetlo; Kompleksno; Jasno; Temno; Suho; Eksplozivno; Hiter odziv; Fokusirano; Umazano (trashy); Toplo; Drugo